Александр Евсиков



evsik.sasha@gmail.com



linkedin.com/in/cawa



https://evsikov.pro

Summary

Как разработчик с 3-летним профессиональным опытом, я увлечен разработкой инновационных решений сложных проблем. Мой опыт включает в себя проектирование и разработку масштабируемых приложений, работу с различными командами и внедрение лучших практик в разработке программного обеспечения. Последние 5 лет обучения стали для меня прекрасной возможностью попробовать себя в таких сферах IT, как Backend, Frontend, мобильная, кроссплатформенная и низкоуровневая разработка, Data science, дизайн, информационная безопасность и реверс-инжиниринг. Сейчас работаю над дипломной работой о методах обхода блокировок интернет-ресурсов и интернет-цензуры путем проксирования, туннелирования и обфускации трафика, так как я за свободу в интернете.

В своей карьере я стремлюсь улучшить свои технические навыки в области серверной разработки, проектирования программного обеспечения, тестирования и внедрения надежных и безопасных систем. На данный момент я чрезвычайно заинтересован в изучении кластерных и облачных решений для разработки и развертывания масштабируемых высокопроизводительных приложений. Мне очень нравится создавать программные продукты, которые прекрасны как на взгляд пользователей, так и разработчиков. Поэтому я всегда открыт для любых предложений создать что-то полезное для людей или даже изменить мир к лучшему.

Experience



Back End Developer

ООО "Комфортел"

Aug 2022 - Present (8 months)

Разработка серверной части приложения для управления умным домом и IoT.

Написание скриптов для автоматизации процессов на серверах.

Обеспечение безопасности передачи данных в сети

Разработка Restfull API

Написание юнит тестов и интеграционных тестов



Full Stack Разработчик

Фриланс

Jul 2020 - Present (2 years 9 months)

Разработка web-приложения на стеке Mongo Express Vue Node.

Создание серверного CRUD приложения.

Использование концепции одностраничного приложения для реализации продающего сервиса.

Использование AWS и Docker для развертывания микросервисного приложения.

infotes: Full Stack Engineer

InfoTeCS JSC

Mar 2022 - Aug 2022 (6 months)

Дизайн, разработка, тестирование веб-сайтов.

Тестирование высоконагруженных криптосетей для совершения транзакций внутри компанийклиентов



Computer Technician

Freelance, Self Employment Jul 2016 - Aug 2018 (2 years 2 months) IT консалтинг Обслуживание и ремонт цифровых устройств

Education



Saint Petersburg State Electrotechnical University "LETI"

Диплом специалиста по инженерной специальности, Безопасность компьютерных и информационных систем/защита информации 2018 - 2024

Licenses & Certifications



Курс "Теория вероятностей и Математическая статистика" - Санкт-

Петербургский Государственный Электротехнический Университет «ЛЭТИ» PROTH-0120-061

Skills

TypeScript • JavaScript • NestJS • Vue.js • Jest • SASS • HTML5 • Docker • Git • Jenkins